【裁判字號】    95,上易,1404
【裁判日期】    951107
【裁判案由】    竊盜
【裁判全文】
臺灣高等法院刑事判決                95年度上易字第1404號
上  訴  人
即  被  告  乙○○
選任辯護人  楊貴森律師
上列上訴人因竊盜案件，不服臺灣士林地方法院94年度易字第82
4 號，中華民國95年6月2日第一審判決（起訴案號：臺灣士林地
方法院檢察署94年度偵字第1626號），提起上訴，本院判決如下
：
    主  文
原判決撤銷。
乙○○攜帶兇器，踰越牆垣、毀越安全設備竊盜，處有期徒刑壹
年貳月，扣案之一字起子壹把沒收。又無故侵入他人住宅，處有
期徒刑肆月。應執行有期徒刑壹年肆月，扣案之一字起子壹把沒
收。
    事  實
一、乙○○曾犯二次竊盜罪分別判處有期徒刑8月、8月（竊盜刑
    7月、侵入住宅刑2月，合併 8月），於民國（下同）90年間
    再犯加重竊盜罪，經臺灣台北地方法院判處有期徒刑 1年，
    緩刑5年，緩刑中交付保護管束確定，現仍在緩刑期間。
二、乙○○不知檢束自己行為，竟意圖為自己不法所有，於93年
    12月20日至同年月26日期間之某日日間，攜帶其所有，客觀
    上對人體具危險性之兇器一字起子一把（已於94 年1月22日
    扣案），前往丙○○位於台北市○○區○○路 4段345巷4弄
    49號2樓住處，以踰越圍牆、徒手破壞陳宅住處2樓安全設備
    之鐵窗後，踰越該鐵窗進入屋後陽台之方式，侵入陳宅後，
    下手竊取丙○○所有價值約新台幣（下同） 3萬元之華碩廠
    牌筆記型電腦1台得手。
三、乙○○意圖行竊，另基於無故侵入住宅之犯意，於94年 1月
    22日18時30分之夜間，攜帶一字起子一把，前往甲○○位於
    台北市士林區○○○路○段82巷10弄22號1樓住處，於翻越圍
    牆進入林宅庭院後，打開落地窗門，進入屋內主臥室內，惟
    甫走至該臥房內浴室門旁尚未著手搜索財物竊盜之際，即為
    當時在屋內客廳之菲傭VIBER FAITH FANTILAGAN發現並大聲
    呼叫，乙○○旋逃離現場。嗣為警循線查獲，並扣得上開一
    字起子一把。
四、案經甲○○告訴臺北市政府警察局士林分局移送臺灣士林地
    方法院檢察署檢察官偵查起訴。
    理  由
一、認定本件犯罪之證據及理由
  (一)本件犯罪事實，業據被告乙○○於本院訊問時坦白承認。
  (二)被害人丙○○於警詢、偵查及本院審理時所為「在93年12月
    20日至同年月26日期間之某日，確遭人竊取價值 3萬元之華
    碩廠牌筆記型電腦1台」之陳、證述。
  (三)申請人為丙○○之台北市政府警察局刑事案件報案證明申請
    書中有關損失物品為華碩廠牌筆記型電腦 1台之記載，另有
    贓物認領保管單、統一發票、出貨單、華碩廠牌筆記型電腦
    1台照片在卷可佐。
  (四)被害人甲○○於警詢及本院審理時之陳、證述。
  (五)菲傭VIBER FAITH FANTILAGAN於警詢、偵查及本院審理時之
    陳、證述。
  (六)94年 1月22日現場照片、現場位置圖、一字起子照片、鞋印
    、鞋底紋路印痕、內政部警政署刑事警察局94年5月4日鑑定
    書、原審95年 5月19日刑事勘驗筆錄及附圖、現場照片，及
    扣案之一字起子可憑。
  (七)按刑法上之未遂犯，必須已著手於犯罪行為之實行而不遂，
    始能成立，此在刑法第25條第1項規定甚明，同法第321條之
    竊盜罪，為第 320條之加重條文，自係以竊取他人之物為其
    犯罪行為之實行，至該條第 1項各款所列情形，不過為犯竊
    盜罪之加重條件，如僅著手於該項加重條件之行為而未著手
    搜取財物，仍不能以本條之竊盜未遂論（最高法院27年滬上
    字第54號判例意旨參照），本件訊據被告於本院審理時供稱
    ：我一進入甲○○住宅內，不到十秒時間就看到菲慵，我就
    跑掉了，根本沒有著手竊盜之行為等語，核與證人即菲傭VI
    BER FAITH FANTILAGAN於本院審理時結證稱：「我只看到被
    告在房間裡輕輕、慢慢的走‧‧‧，因當時我很緊張，我看
    到人就開始叫。（你有發現被告走動，有無看到他在找東西
    ）沒有看到。（被告離開時有無帶任何東西走？）沒有。‧
    ‧‧小偷跑掉警察來後，有要我看屋裡，並沒有東西遺失或
    東西被翻動的痕跡，只有在玻璃門上有指紋，地上有足跡」
    等語相符，顯乏積極確切證據足認被告已開始著手搜括財物
    之竊盜行為，揆諸前揭判例意旨，不能認成立刑法第321 條
    之竊盜未遂罪。
  (八)綜上，本件事證明確，被告上開犯行，洵堪認定。
二、核被告如犯罪事實欄二之所為，係犯刑法第321條第1項第 2
    款、第 3款之加重竊盜既遂罪；如犯罪事實欄三之所為，則
    係犯刑法第306條第1項之無故侵入住宅罪（住宅所有人甲○○已合法告訴）。又被告所犯上開二罪，罪名不同，行為互
    異，應予分論併罰。又關於刑法第51條第5款數罪併罰，新
    舊法比較結果，以舊法有利被告，應適用修正前舊法，併為
    說明。
三、原審以被告犯罪事證明確，予以論罪科刑，固非無見，惟查
    ：被告如犯罪事實欄三所示犯行，應認尚未著手搜括財物竊
    盜，原審認已著手，並論以加重竊盜未遂罪，顯有未合。被
    告上訴意旨執此指摘原判決不當，為有理由，應由本院將原
    判決撤銷改判，爰審酌被告曾犯二次竊盜罪分別判處有期徒
    刑8月、8月（竊盜刑7月、侵入住宅刑2月，合併 8月），於
    90年間再犯加重竊盜罪，經臺灣臺北地方法院判處有期徒刑
    1年，緩刑5年，緩刑中交付保護管束確定，復在緩刑期間之
    93年12月攜帶兇器侵入他人住宅竊盜，再於94年 1月意圖行
    竊，而無故侵入他人住宅，惟尚未著手即被察覺，其行為惡
    劣且嚴重破壞一般人民對平靜安全家庭生活的期待，惡性重
    大，本不宜輕處，惟念其犯後坦承全部犯行，態度尚佳等一
    切情狀，就其所犯加重竊盜罪、無故侵入住宅罪，分別量處
    如主文第 2項所示之刑，並定其應執行之刑。至檢察官以被
    告於緩刑期內連續犯本件之罪，設詞狡辯顯無悔悟之心，危
    害社會安全重大為由，而聲請對被告宣告強制工作乙節。惟
    查：被告於90年間因竊盜案件經判處有期徒刑1年，緩刑5年
    ，緩刑中交付保護管束確定，該案件之犯罪時間為90年4月
    ，被告雖於93年12月、94年1月再犯本件之罪，其間相隔3年
    之久，衡情尚難認被告有何犯竊盜罪之習慣，本院認尚無令
    被告於刑前強制工作之必要，檢察官聲請對被告為強制工作
    之宣告，不能准許，併此說明。
四、扣案之一字起子一把為被告所有，供本件如犯罪事實欄二所
    示竊盜犯罪所用之物，此據被告供承在卷，應依刑法第38條
    第1項第2款規定宣告沒收。另在被告位於台北市○○路20巷
    7號7樓住處為警查扣之外幣、紀念幣、玉製品、銅製品、水
    晶、石製品、瓷器、陶器、黃金製品、牙製雕刻品、手錶、
    鑽戒、項鍊等物（即贓證物品清單中編號 1至36、及編號38
    ），依本件全部卷證資料，無證據證明與本件竊案相關，無
    從為沒收之諭知，亦無從認定是否屬於被告與否，附此說明
    。
據上論斷，應依刑事訴訟法第369條第1項前段、第364條、第299
條第1項前段，刑法第321條第1項第2款、第3款、第306條第 1項
，第38條第1項第2款、第51條第 5款，罰金罰鍰提高標準條例第
1條前段，判決如主文。
本案經檢察官王壬貴到庭執行職務。
中    華    民    國    95    年    11    月     7    日
                  刑事第一庭審判長法  官  蔡  長  溪
                                  法  官  林  俊  益
                                  法  官  陳  春  秋
以上正本證明與原本無異。
不得上訴。
                                  書記官  李  家  敏
中    華    民    國    95    年    11    月    8     日
附錄：本案論罪科刑法條全文
中華民國刑法第321條（加重竊盜罪）
犯竊盜罪而有左列情形之一者，處六月以上、五年以下有期徒刑
：
一  於夜間侵入住宅或有人居住之建築物、船艦或隱匿其內而犯
    之者。
二  毀越門扇、牆垣或其他安全設備而犯之者。
三  攜帶兇器而犯之者。
四  結夥三人以上而犯之者。
五  乘火災、水災或其他災害之際而犯之者。
六  在車站或埠頭而犯之者。
前項之未遂犯罰之。
中華民國刑法第306條（侵入住居罪）
無故侵入他人住宅、建築物或附連圍繞之土地或船艦者，處一年
以下有期徒刑、拘役或三百元以下罰金。
無故隱匿其內，或受退去之要求而仍留滯者，亦同。


司法院資訊處製作；財團法人民間司法改革基金會備份。
